th: แตรฝรั่งเศส (รวมอุปกรณ์เสริม): ที่ครอบปากลำโพง; เคส; ชุดทำความสะอาด; กระเป๋ากิกแบ็ก; เมาส์พีซ; ขาตั้ง; น้ำมันหล่อลื่น/น้ำมันหยอดวาล์ว; อื่นๆ
lt-LT: Įtraukti valtornos priedai: Varpo dangtelis; Dėklas; Valymo rinkinys; Minkštas dėklas; Kandiklis; Stovas; Vožtuvų alyva / tepalas; Kita
cs: Dodávané příslušenství k lesnímu rohu: Obal na ozvučník; Pouzdro; Čisticí sada; Gig bag; Náustek; Stojan; Olej/mazivo na ventily; Jiné
pt-PT: Acessórios incluídos para trompa: Cobertura da campânula; Estojo; Kit de limpeza; Saco de transporte; Bocal; Suporte; Óleo/lubrificante para válvulas; Outro
de: Im Lieferumfang des Waldhorns enthaltenes Zubehör: Schallbecherhülle; Koffer; Reinigungspaket; Gigbag; Mundstück; Ständer; Ventilöl/Schmiermittel; Sonstiges
pl: W zestawie akcesoria do waltorni: Pokrowiec na czarę; Futerał; Zestaw do czyszczenia; Miękki pokrowiec; Ustnik; Statyw; Oliwka/smar do wentyli; Inne
hu: Francia kürt mellékelt tartozékai: Tölcsérhuzat; Tok; Tisztítókészlet; Puhatok; Fúvóka; Állvány; Szelepolaj / kenőanyag; Egyéb
it: Corno francese con accessori inclusi: Copricampana; Custodia; Kit di pulizia; Gig bag; Bocchino; Supporto; Olio per valvole/lubrificante; Altro
fr: Accessoires inclus avec le cor d’harmonie: Housse de pavillon; Étui; Kit de nettoyage; Housse de transport; Embouchure; Support; Huile/lubrifiant pour pistons; Autre
hr-HR: Pribor uključen sa francuskim rogom: Navlaka za zvono; Kovčeg; Komplet za čišćenje; Torba; Usnik; Stalak; Ulje/mazivo za ventile; Ostalo
tr: Fransız kornosu (aksesuarlar dahil): Kalak kılıfı; Çanta; Temizlik kiti; Taşıma çantası; Ağızlık; Stand; Valf yağı/kaydırıcı; Diğer
sl-SI: Priložena oprema za francoski rog: Pokrov za odmevnik; Kovček; Komplet za čiščenje; Torba; Ustnik; Stojalo; Olje/mazivo za ventile; Drugo
da: Medfølgende tilbehør til valdhorn: Klangstykkebetræk; Kasse; Rengøringssæt; Gigbag; Mundstykke; Stativ; Ventilolie/smøremiddel; Andet
ja: フレンチホルンアクセサリー付き: ベルカバー; ケース; クリーニングキット; ギグバッグ; マウスピース; スタンド; バルブオイル/潤滑剤; その他
nb: Valthorn inkludert tilbehør: Beskyttelse for sjallstykke; Etui; Rengjøringssett; Gigbag; Munnstykke; Stativ; Ventilolje/smøremiddel; Annet
sk-SK: Príslušenstvo k lesnému rohu: Kryt ozvučníka; Puzdro; Čistiaca súprava; Gig bag; Nátrubok; Stojan; Olej/mazivo na ventily; Iné
zh-TW: 法國號隨附配件: 喇叭口套; 琴盒; 清潔工具包; 樂器袋; 吹嘴; 立架; 活塞油/潤滑劑; 其他
zh-CN: 法国号配件: 喇叭口罩; 乐器盒; 清洁套件; 乐器包; 吹嘴; 支架; 活塞油/润滑油; 其他
ko: 프렌치 호른 포함 액세서리: 벨 커버; 케이스; 클리닝 키트; 긱백; 마우스피스; 스탠드; 밸브 오일/윤활유; 기타
bg-BG: Включени аксесоари за валдхорна: Калъф за камбаната; Калъф; Комплект за почистване; Мек калъф; Мундщук; Стойка; Масло за клапи/смазка; Друго
fi: Käyrätorven mukana tulevat lisävarusteet: Kellon suojus; Kotelo; Puhdistuspakkaus; Keikkalaukku; Suukappale; Teline; Venttiiliöljy/voiteluaine; Muu
pt-BR: Acessórios incluídos com a trompa: Capa para campana; Estojo; Kit de limpeza; Capa (Gig bag); Bocal; Suporte; Óleo/lubrificante para rotores; Outro
es: Accesorios incluidos de la trompa francesa: Funda para campana; Estuche; Kit de limpieza; Funda de transporte; Boquilla; Soporte; Aceite/lubricante para válvulas; Otro
el: Συμπεριλαμβανόμενα αξεσουάρ γαλλικού κόρνου: Κάλυμμα καμπάνας; Θήκη; Κιτ καθαρισμού; Θήκη μεταφοράς (gig bag); Επιστόμιο; Βάση; Λάδι/λιπαντικό βαλβίδων; Άλλο
vi: Phụ kiện đi kèm kèn Pháp: Vỏ bọc loa kèn; Hộp đựng; Bộ dụng cụ vệ sinh; Túi đựng; Ống thổi; Giá đỡ; Dầu bôi trơn van; Khác
ro-RO: Accesorii incluse pentru corn francez: Husă pentru clopot; Toc; Kit de curățare; Husă de transport; Muștiuc; Suport; Ulei/lubrifiant pentru pistoane; Altele
sv: Ingående tillbehör för valthorn: Överdrag för klockstycke; Fodral; Rengöringskit; Gigbag; Munstycke; Stativ; Ventilolja/smörjmedel; Övrigt
nl: Hoorn meegeleverde accessoires: Bekerhoes; Koffer; Reinigingskit; Gigbag; Mondstuk; Standaard; Ventielolie/smeermiddel; Overige
en: French horn included accessories: Bell cover; Case; Cleaning kit; Gig bag; Mouthpiece; Stand; Valve oil/lubricant; Other
ru: Комплект поставки валторны: Чехол для раструба; Футляр; Набор для чистки; Мягкий чехол; Мундштук; Стойка; Масло / смазка для клапанов; Другое